臺灣臺北地方法院交通事件裁定　　　　 96年度交聲字第508號
異　議　人
即受處分人　乙○○
上列異議人即受處分人因違反道路交通管理處罰條例案件，對臺
北市交通事件裁決所於中華民國九十六年五月二日所為之處分（
北市裁二字第裁二二─Ｃ00000000號），聲明異議，本
院裁定如下：
    主  文
異議駁回。
    理  由
一、按道路交通管理處罰條例所稱之汽車，依該條例第三條第八
    款規定，包括機器腳踏車在內，而汽車駕駛人，行經有燈光
    號誌管制之交岔路口闖紅燈者，處新臺幣（下同）一千八百
    元以上五千四百元以下罰鍰，道路交通管理處罰條例第五十
    三條第一項定有明文。復按汽車駕駛人，違反上開規定者，
    應記違規點數三點，同法第六十三條第一項第三款亦有規定
    。又行為人如係騎乘機車闖紅燈行駛，嗣為警逕行舉發，而
    在舉發違反道路交通管理事件通知單上所載之應到案日期前
    聽候裁決，經主管機關調查後仍認定其有上開違規行為者，
    依違反道路交通管理事件統一裁罰基準及處理細則第四十四
    條第一項及違反道路交通管理事件統一裁罰基準表之規定，
    需對該行為人處以一千八百元之罰鍰，並記違規點數三點。
二、本件異議人即受處分人乙○○於民國九十六年三月二十四日
    七時三十一分許，騎乘車牌號碼ＣＰＷ─一二一號重型機車
    ，沿臺北縣三重市○○○○街行駛至五谷王北街四二巷有燈
    光號誌管制之交岔路口時，闖越紅燈左轉五谷王北街四二巷
    行駛，故為臺北縣政府警察局三重分局三重派出所警員陳昌
    業攔停舉發，以受處分人有道路交通管理處罰條例第五十三
    條第一項規定之行為掣發臺北縣政府警察局北縣警交字第Ｃ
    00000000號舉發違反道路交通管理事件通知單（下
    稱舉發通知單）予以舉發，嗣受處分人於舉發通知單上所載
    之應到案日期（即九十六年四月八日）前向原處分機關即臺
    北市交通事件裁決所申訴，原處分機關仍認受處分人有上開
    違規行為，乃依道路交通管理處罰條例第五十三條第一項、
    第六十三條第一項第三款規定，於九十六年五月二日以北市
    裁二字第裁二二─Ｃ00000000號違反道路交通管理
    事件裁決書裁處受處分人罰鍰一千八百元，並記違規點數三
    點。
三、受處分人聲明異議意旨略以：其係在交通號誌顯示綠燈還有
    二秒時，即左轉臺北縣三重市○○○○街四二巷行駛，當時
    證人即舉發員警陳昌業所站立執勤之地點，不足以明確判斷
    車輛行駛狀況及燈號之變換，會因秒差而誤以為伊闖紅燈，
    是警員之認定實有違誤，原處分應予撤銷云云。
四、經查：受處分人騎乘車牌號碼ＣＰＷ─一二一號重型機車，
    於前述時地自臺北縣三重市○○○○街闖越紅燈左轉五谷王
    北街四二巷行駛，而為當時正在五谷王北街四二巷口執勤之
    證人即臺北縣政府警察局三重分局三重派出所警員陳昌業當
    場攔停舉發等情，業據證人甲○○○○於本院九十六年六月
    二十八日調查時證述明確。受處分人雖辯稱證人所站立之地
    點並無法清楚看見號誌狀況，而當時伊左轉時確實綠燈尚有
    二秒，警員係因秒差才誤認伊闖紅燈云云。惟證人甲○○○
    ○執勤時，為避免秒差產生之爭議，在五谷王北街直行之號
    誌變換為紅燈後，會再等待一、二秒，待五谷王北街左轉車
    輛均通行完畢後，才開始取締闖紅燈之車輛，故本件並不會
    有受處分人所述之秒差問題等情，業據證人甲○○○○於本
    院調查時證述甚明。按交通警員製單舉發違反道路交通管理
    處罰條例所列之違規事實，本質上為行政處分，係公務員基
    於職務上權力，依法就特定之具體事件所為具公法上效果之
    單方行政行為，基於公務員為公法上行為具有公信力之原則
    ，該行政處分當可被推定為真正，其據以依法處分之事實認
    定亦為正確無誤，況本件執勤警員與受處分人素不相識，應
    無捏造事實違法取締之必要，而本院亦查無證據足資證明執
    勤警員有何捏造事實違法取締之情事存在，則執勤警員本其
    維護交通秩序、安全職責所為之舉發，自應受到合法、正確
    之推定，不容受處分人任意否認。是受處分人前揭辯詞，洵
    無足取。
五、綜上，受處分人確有騎乘前揭機車行經有燈光號誌管制之交
    岔路口闖紅燈之情形，堪以認定。原處分機關依道路交通管
    理處罰條例第五十三條第一項及違反道路交通管理事件統一
    裁罰基準及處理細則相關規定，裁處受處分人罰鍰一千八百
    元，並依同法第六十三條第一項第三款併記違規點數三點，
    核無違誤，受處分人對上開處分異議，自無理由，應予駁回
    。
六、據上論斷，應依道路交通案件處理辦法第十九條，裁定如主
    文。
中　　華　　民　　國　　96　　年　　8 　　月　　13　　日
                      交通法庭　法  官  劉素如
上正本證明與原本無異。
如不服本裁定，應於裁定送達後5 日內向本院提出抗告狀。
                                書記官  陳育君
中　　華　　民　　國　　96　　年　　8 　　月　　13　　日
